【裁判字號】    95,訴,1059
【裁判日期】    951026
【裁判案由】    違反毒品危害防制條例
【裁判全文】
臺灣臺南地方法院刑事判決              95年度訴字第1059號
公  訴  人  臺灣臺南地方法院檢察署檢察官
被      告  甲○○
上列被告因違反毒品危害防制條例案件，經檢察官提起公訴（九
十五年度毒偵字第一二六三號、第一三０八號、第一三八五號）
暨移送併辦（九十五年毒偵字第一八九八號、第一九六二號），
被告就犯罪事實為有罪之陳述，本院裁定進行簡式審判程序，判
決如下：
    主  文
甲○○連續施用第一級毒品，累犯，處有期徒刑壹年貳月。扣案
之海洛因貳包（壹包淨重零點零肆公克、空包裝重零點貳捌公克
，另一包淨重零點零伍公克、空包裝重零點貳肆公克）均沒收銷
燬之。
    事  實
一、甲○○先前於民國九十一年間因施用毒品案件，經觀察、勒
    戒後，因無繼續施用毒品之傾向，於九十一年十一月十九日
    觀察勒戒完畢釋放；復於九十四年間，因施用毒品案件，經
    本院判處有期徒刑十月確定，並於九十四年十月二十一日執
    行完畢。詎仍不知悔改，於上開觀察勒戒完畢釋放後五年內
    ，基於施用第一級毒品海洛因之概括犯意，自上開徒刑執行
    完畢出獄後之九十四年十月底某日起，至九十五年六月三十
    日某時止，先後於臺南縣新化鎮拔林四一八號住處房間內
    ，以將海洛因摻入香煙內燃燒吸食煙氣方式，不定期施用海
    洛因多次。嗣為警分別於九十五年三月十五日十四時四十分
    許在臺南縣永康市○○路二王公墓何仙姑廟旁、同年五月十
    五日十四時三十分許在臺南縣永康市○○○路臺南高工停車
    站前、同年五月十八日在臺南縣新化鎮○○路三一三號前、
    同年五月二十三日在臺南縣警察局新化分局採尿送驗以及同
    年七月二十八日在臺南縣永康市○○路○段一三一二號前查
    獲，並扣得其所有之海洛因二包（一包淨重零點零四公克、
    空包裝重零點二八公克，另一包淨重零點零五公克、空包裝
    重零點二四公克）。
二、案經臺南市警察局第一分局及臺南縣警察局永康分局、新化
    分局報請臺灣臺南地方法院檢察署檢察官偵查起訴，以及臺
    南縣警察局新化分局、永康分局報請同署檢察官偵查移送併
    辦。
    理  由
一、本件係經被告甲○○於準備程序為有罪之表示，而經本院合
    議庭裁定由受命法官獨任以簡式審判程序加以審理，依刑事
    訴訟法第二百七十三條之二、第一百五十九條第二項之規定
    ，不適用傳聞法則有關限制證據能力之相關規定，合先敘明
    。
二、訊據被告對於上揭事實均坦承不諱，且被告為警查獲後採集
    之尿液送驗結果，呈嗎啡陽性反應，有長榮大學九十五年六
    月一日確認報告一份及同年六月二十二日確認報告二份可稽
    ，且查扣之海洛因二包，送驗結果確為海洛因無誤，有法務
    部調查局九十五年七月五日調科壹字第二００００六三四三
    號鑑定通知書及同年七月十三日調科壹字第二００００六四
    ０一號鑑定通知書各一份可憑，堪認被告之自白與事實相符
    ，其確有施用第一級毒品之犯行無誤。再查被告曾於九十一
    年間因施用毒品案件，經觀察、勒戒後，因無繼續施用毒品
    之傾向，於九十一年十一月十九日觀察勒戒完畢釋放，有臺
    灣高等法院被告全國前案紀錄表一份可憑，則被告於觀察、
    勒戒執行完畢釋放後，五年內再犯施用第一級毒品之犯行至
    明，事證明確，被告犯行洵堪認定。
三、按海洛因係屬第一級毒品，毒品危害防制條例第二條第一項
    第一款定有明文，核被告所為，係犯毒品危害防制條例第十
    條第一項之施用第一級毒品罪。被告持有第一級毒品之低度
    行為，為施用之高度行為所吸收，不另論罪。次按刑法第二
    條第一項規定：「行為後法律有變更者，適用行為時之法律
    。但行為後之法律有利於行為人者，適用最有利於行為人之
    法律」，被告行為後，刑法第五十六條連續犯之規定，業於
    九十四年二月二日修正公布刪除，並於九十五年七月一日施
    行，刪除連續犯之規定，雖非犯罪構成要件之變更，但顯已
    影響行為人刑罰之法律效果，自屬法律有變更，依修正施行
    後刑法第二條第一項規定，比較新、舊法結果，仍應適用較
    有利於被告之行為時法律即修正施行前之刑法論以連續犯（
    最高法院九十五年第八次刑事庭會議決議參照），是被告先
    後多次施用第一級毒品之犯行，時間緊接、方法相同，犯罪
    構成要件亦相同，顯係基於概括犯意反覆實施，為連續犯，
    又被告先前於九十四年間，因施用毒品案件，經本院判處有
    期徒刑十月確定，並於九十四年十月二十一日執行完畢，有
    上揭臺灣高等法院被告前案紀錄表可稽，其受有期徒刑執行
    完畢，五年以內再故意犯本件有期徒刑以上之罪，則依修正
    施行前後之刑法第四十七條規定，均構成累犯，是修正後之
    刑法第四十七條規定對被告而言，並無有利之情形，故經綜
    合比較，應依刑法第二條第一項前段規定，依修正前刑法第
    五十六條連續犯之規定論以一罪，並加重其刑，且依修正前
    刑法第四十七條規定，論以累犯，並遞加重其刑。移送併辦
    部分（指九十五年六月三十日某時前之多次施用第一級毒品
    行為部分），與起訴部分有連續犯之裁判上一罪關係，為起
    訴效力所及，本院自應併予審究。審酌被告曾因施用毒品案
    件，經觀察、勒戒後，仍再犯本件之罪，未見悔意，戒癮之
    意志力甚為薄弱，惟其犯後尚知坦承犯行，犯後態度堪認良
    好等一切情狀，量處如主文所示之刑。又扣案之海洛因二包
    （一包淨重零點零四公克、空包裝重零點二八公克，另一包
    淨重零點零五公克、空包裝重零點二四公克），係屬毒品，
    且該空包裝與附著其上之海洛因難以完成析離，應均依毒品
    危害防制條例第十八條第一項前段規定沒收銷燬之，至於鑑
    驗耗損之海洛因，既已滅失，自無庸為沒收銷燬之宣告。
據上論斷，應依刑事訴訟法第二百七十三條之一第一項、第二百
九十九條第一項前段，毒品危害防制條例第十條第一項、第十八
條第一項，刑法第二條第一項前段、第十一條前段，修正前刑法
第五十六條、第四十七條，判決如主文。
本案經檢察官乙○○到庭執行職務。
中    華    民    國    95    年    10    月    26    日
                    刑事第十一庭  法  官  陳威龍
以上正本證明與原本無異。
如不服本判決，應於收受送達後10日內向本院提出上訴書狀（應
附繕本）。
                                  書記官  鄭吉裕
中    華    民    國    95    年    10    月    27    日
附錄論罪科刑法條：
毒品危害防制條例第十條第一項：
施用第一級毒品者，處六月以上五年以下有期徒刑。


司法院資訊處製作；財團法人民間司法改革基金會備份。
